臺灣桃園地方法院刑事判決　　　　　　100年度簡上字第413號
上　訴　人
即　被　告　傅振修
上列上訴人即被告因傷害等案件，不服本院100年度壢簡字第230
號，中華民國100年6月14日第一審刑事簡易判決（聲請簡易判決
處刑案號：臺灣桃園地方法院檢察署99年度調偵字第634 號），
提起上訴，本院管轄第二審合議庭判決如下：
    主  文
上訴駁回。
傅振修緩刑貳年。
    事  實
一、傅振修於民國98年4 月12日晚上10時許，在桃園縣大溪鎮○
    ○路103 號前，因江衍昌積欠工資而發生口角爭執，竟基於
    傷害及毀損之犯意，徒手拉扯江衍昌之衣服，使之衣服破裂
    受損，又以拳頭毆打江衍昌之後腦，並與之發生拉扯，致江
    衍昌受有頭皮之表淺紅腫、足及趾之表淺損傷、磨損或擦傷
    等傷害。
二、案經江衍昌訴由桃園縣政府警察局大溪分局報告臺灣桃園地
    方法院檢察署檢察官偵查後聲請簡易判決處刑。
    理  由
一、證據能力之說明：
  (一)上訴人即被告傅振修警詢、偵訊筆錄有證據能力。按被告之
    自白，非出於強暴、脅迫、利誘、詐欺、疲勞訊問、違法羈
    押或其他不正之方法，且與事實相符者，得為證據。被告陳
    述其自白係出於不正之方法者，應先於其他事證而為調查。
    該自白如係經檢察官提出者，法院應命檢察官就自白之出於
    自由意志，指出證明之方法。刑事訴訟法第156條第1項、第
    3 項分別定有明文。本院查，被告於準備程序時對於檢察官
    所提出其偵查訊問筆錄之證據能力不爭執，本院亦查無明顯
    事證足認司法警察、檢察官於製作該等筆錄時，有對被告施
    法所禁止之不正方法等情事，是被告審判外之不利己之陳述
    筆錄係出於其任意性所製作，具證據能力。
  (二)證人即告訴人江衍昌之警詢、偵訊筆錄，證人江慶文之警詢
    、偵訊筆錄，及證人王阿雪之偵訊筆錄等均有證據能力。按
    被告以外之人於審判外之言詞或書面陳述，除法律有規定者
    外，不得作為證據。被告以外之人於審判外之陳述，雖不符
    前4 條（刑事訴訟法第159條之1至第159條之4）之規定，而
    經當事人於審判程序同意作為證據，法院審酌該言詞陳述或
    書面陳述作成時之情況，認為適當者，亦得為證據，刑事訴
    訟法第159條第1項、第159條之5 第1項，分別定有明文。查
    前開書面陳述筆錄，雖屬被告以外之人於審判外之陳述，惟
    經當事人同意有證據能力，經本院審酌該陳述做成之情況，
    並無任何違法或其他欠缺外部可信性之情事，依前述「同意
    性」、「相當性」之傳聞法則例外規定，該等筆錄均具證據
    能力。
  (三)卷附鴻昇診所診斷證明書1 紙有證據能力。按醫師法第12條
    第1 項規定：醫師執行業務時，應製作病歷，並簽名或蓋章
    及加註執行年、月、日。第2 項規定：前項病歷，除應於首
    頁載明病人姓名、出生年、月、日、性別及住址等基本資料
    外，其內容至少應載明下列事項：一、就診日期。二、主訴
    。三、檢查項目及結果。四、診斷或病名。五、治療、處置
    或用藥等情形。六、其他應記載事項。因此，醫師執行醫療
    業務時，不論患者是因病尋求診療，或因特殊目的而就醫，
    醫師於診療過程中，應依醫師法之規定，製作病歷，此一病
    歷之製作，均屬醫師於醫療業務過程中所須製作之紀錄文書
    ，而且每一醫療行為均屬可分，因其接續之看診行為而構成
    醫療業務行為，其中縱有因訴訟目的，例如被毆傷而尋求醫
    師之治療，對醫師而言，仍屬其醫療業務行為之一部分，仍
    應依法製作病歷，則該病歷仍屬業務上所製作之紀錄文書，
    與通常之醫療行為所製作之病歷無殊，自屬刑事訴訟法第15
    9條之4第2 款所稱從事業務之人於業務上所須製作之紀錄文
    書，而診斷證明書係依病歷所轉錄之證明文書，自仍屬本條
    項之證明文書（最高法院97年度台上字第666 號判決意旨參
    照），復經當事人同意作為證據，本院審酌鑑定報告做成之
    情況，並無任何違法或其他欠缺外部可信性之情事，是卷附
    鴻昇診所診斷證明書，自有證據能力。
二、上訴人即被告傅振修對上開犯罪事實於本院準備程序中坦承
    不諱，經核與證人即告訴人江衍昌、證人江慶文、王阿雪等
    人兼或於警詢、偵訊中證述之情節相符（見臺灣桃園地方法
    院檢察署98年度偵字第9651號偵查卷第5頁至第7頁、第16頁
    至第17頁、第18頁至第19頁、第27頁至第30頁、第41頁至第
    43頁、99年度調偵字第634 號偵查卷第4頁至第5頁、第13頁
    至第14頁），復有診斷證明書1 紙在卷可查（見同上98年度
    偵字第9651號偵查卷第20頁），足徵被告上開自白，核與事
    實相符，堪以採信。本案事證明確，被告如事實欄所載之犯
    行洵堪認定，應依法論科。
三、核上訴人即被告傅振修所為，係犯刑法第277條第1項之普通
    傷害罪及同法第354 條之毀損罪。被告以同一傷害行為，同
    時生告訴人江衍昌衣服破損及身體受有傷害之結果，乃一行
    為觸犯數罪名之想像競合犯，應依刑法第55條之規定，從一
    重之傷害罪處斷。原審以被告犯行明確，審酌被告犯罪之動
    機、目的、手段、所生損害，兼衡告訴人之傷害及被告之犯
    後態度等一切情狀，依刑法第277條第1 項、第354條、第55
    條、第41條第1項前段、刑法施行法第1條之1 第1項、第2項
    前段，逕以簡易判決處刑判處拘役15日，並諭知如易科罰金
    ，以新臺幣1,000元折算1日，其認事用法，核無不合，量刑
    亦屬妥適。綜上，本案原審判決認事用法及量刑既均無違誤
    瑕疵可指，被告上訴自無理由，應予駁回。
四、另查上訴人即被告傅振修固因金錢糾紛，率爾出手毆打告訴
    人江衍昌，致告訴人受有如事實欄所示之傷害及損失，所為
    誠屬不當，惟本案乃因告訴人積欠被告薪資所惹，其因一時
    失慮，偶罹刑典，慮其前未曾因故意犯罪受有期徒刑以上刑
    之宣告，此有臺灣高等法院被告前案紀錄表可按，被告經此
    偵、審教訓後，當知所警惕，且告訴人亦當庭表示不反對對
    被告為緩刑宣告，檢察官對此亦無意見，本院認尚無逕對被
    告施以短期自由刑之必要，為期其能有效回歸社會，故原審
    對被告宣告之刑，以暫不執行為適當，爰依刑法第74條第 1
    項第1款規定，併予宣告緩刑2年，以啟自新。
五、上訴人即被告傅振修經合法傳喚，無正當之理由不到庭，爰
    不待其陳述，逕行一造缺席辯論判決。
據上論斷，應依刑事訴訟法第455條之1 第1項、第3項、第368條
、第371條，刑法第74條第1項第1款，判決如主文。
本案經檢察官黃俊華到庭執行職務。
中    華    民    國   100    年    9     月    6     日
                  刑事第六庭  審判長法  官  錢建榮
                                    法  官  游智棋
                                    法  官  黃翊哲
以上正本證明與原本無異。
本件不得上訴。
                                    書記官  蔡紫凌
中    華    民    國   100    年    9     月    6     日